臺灣板橋地方法院刑事判決　　　　　　　 95年度訴字第505號
公　訴　人　臺灣板橋地方法院檢察署檢察官
被　　　告　戊○○
選任辯護人　劉岱音律師
　　　　　　陳振東律師
　　　　　　陳炎琪律師
上列被告因槍砲彈藥刀械管制案件，經檢察官提起公訴（95年度
偵字第17號），本院判決如下：
    主  文
戊○○無罪。
    理  由
一、公訴意旨略以：被告戊○○自不詳時間起，未經許可，無故
    持有具殺傷力之改造手槍乙枝（槍枝管制編號0000000000）
    、子彈8 顆。嗣於民國94年12月12日下午8 時30分許，在其
    租屋處臺北縣新莊市○○路725巷13號二樓房間為警搜索，
    在其房間內電視櫃下之抽屜夾層內查獲，扣得前開具有殺傷
    力之改造手槍乙枝、子彈8顆等物，因認被告涉犯槍砲彈藥
    刀械管制條例第8 條第4 項之未經許可持有其他可發射金屬
    或子彈具有殺傷力之槍砲罪嫌與同條例第12條第4 項之未經
    許可持有子彈罪嫌。
二、按犯罪事實應依證據認定之，無證據不得認定犯罪事實；不
    能證明被告犯罪者，應諭知無罪之判決，刑事訴訟法第154
    條第2 項、第301 條第1 項分別定有明文。訊據被告戊○○
    監決否認上揭事實，辯稱：伊所租之房子二樓有三間房間，
    伊兄丁○○住第二間、其朋友住第三間，伊弟賴裕禎亦有來
    住過，伊住第一間房間兼客廳使用，丁○○、賴裕禎及其朋
    友等人均可進出伊房間，槍彈在其房間電視櫃下之抽屜夾層
    內查獲，但伊不知情，查獲後伊兄丁○○始告知是其朋友「
    巧霖」（開林）寄放等語。
三、公訴人認被告涉有上揭罪嫌，無非以被告戊○○於警詢時及
    偵查中之供述、證人即被告女友丙○○於警詢時之供述、證
    人即查獲員警甲○○於偵查中之證述、扣案之改造手槍乙枝
    及子彈８顆、內政部警政署刑事警察局槍彈鑑定書、現場照
    片等為證。經查：
(一)被告戊○○於警訊、偵查中固陳稱於其所住房間電視櫃下之
    抽屜夾層內查獲以黑色腰袋裝置之扣案槍彈，惟稱不知道該
    槍彈是誰所有，搜索票開的是伊兄丁○○，丁○○之前亦住
    在那裡等語（見95年度偵字第17號偵查卷第6 、7 、34 頁
    ）。並未承認槍彈係其持有或知情供他人藏放。
(二)證人即被告女友丙○○於警詢及本院審理中證稱扣案槍彈是
    在被告戊○○使用之房間電視櫃下之抽屜夾層內查獲，當時
    其在該房間內睡覺，但不知道房間內有該槍彈，亦不知道該
    槍彈為何人所有，被告住那間是兼客廳使用，如有朋友來都
    在那房間招待朋友，另二間房間平常沒有人居住，有時候被
    告有朋友過來，就住在另二個房間，丁○○也有住在那邊過
    ，他都住在樓梯上來第二間房間等情（見同上揭偵查卷第10
    至12頁，本院卷第60至68頁）。
(三)證人即查獲員警甲○○於偵查中證稱：本件搜索對象是丁○○，而非戊○○，對查獲地點已鎖定已久，因為之前在桃園
    另案查到一件槍砲案，犯嫌說丁○○在查獲地有販賣毒品及
    持有槍砲，後來聲請搜索票去執行搜索，發現該處一樓是工
    廠，房間在二樓，有三個房間，有二間沒有人住，我們起出
    槍支的房間，戊○○說是他與女友同住，是從電視櫃下之抽
    屜夾層內搜出來的等情（見同上揭偵查卷第47頁）。另於本
    院審理中證稱：當時我們拿搜索票過去，一樓大門深鎖，我
    們在外面等候，是被告從裡面出來，打開一樓工廠鐵門，我
    們叫被告帶我們上去二樓，二樓丙○○房間的門是關著的，
    當時她在睡覺，是被告陪同我們搜索的，我們看到有一個小
    姐在睡覺，所以就先叫她起來之後，再執行搜索。．．執行
    搜索對象是丁○○沒有錯，可是丁○○不在。我們執行對象
    是丁○○，可是到現場執行搜索之後，現場在場的人就是該
    房屋使用人戊○○，既然有證物，所以我們當然就移送戊○○等語（見本院卷第70、72至74頁）。
(四)本院94年度聲搜字第3551號卷內台北縣警察局新莊分局搜索
    票聲請書所列之受搜索人係丁○○，所附之秘密證人Ａ1檢
    舉筆錄檢舉對象亦僅有丁○○，並稱其叫「賴皮」，身高約
    170 公分、瘦、年約40歲、有禿頭等情（見該卷第1 至7 頁
    ）。而被告戊○○係70年10月31日生，年僅約25歲，並無禿
    頭，業經本院當庭勘明在卷（見本院卷第45頁），與Ａ1 檢
    舉之對象並不符。
(五)依證人甲○○上揭偵查中證述及本院94年度聲搜字第3551號
    卷內台北縣警察局新莊分局搜索票聲請書、檢舉筆錄所示，
    秘密證人Ａ1 檢舉筆錄檢舉對象及台北縣警察局新莊分局搜
    索之對象僅為丁○○一人，並未及被告戊○○，係因搜獲槍
    支後，受搜索對象丁○○不在場，而將在場使用該房間之戊○○列為被告移送至明。證人甲○○於本院證稱檢舉人亦有
    檢舉戊○○，因檢察官未問，所以未說有檢舉戊○○云云，
    並無所據，不足採信。
(六)證人丁○○於本院證稱: 我曾經在新莊市○○路725 巷13號
    住過，住在二樓我弟戊○○隔壁那間，有一個很好的朋友寄
    放壹包東西，他說是很貴重，他叫做乙○○（後被告稱係高
    巧霖之誤，台語開林與巧霖音雷同），我收到他寄放的壹包
    黑色的東西之後，我就將其放在客廳的電視櫃下面。那個黑
    色的東西是一個像腰帶的包包，他交給我之後我就將其捆一
    捆，然後放在電視櫃下面的箱子。那天警察去搜索到壹把槍
    ，我才知道包包裡面是放壹把槍等情（見本院卷第100 至
    112 頁）。
五、綜上所述，依公訴人所舉事證，尚不足據以認定扣案槍彈係
    被告戊○○持有或知情供他人藏放，而達無合理懷疑得確信
    其為真實之程度。本案復查無其他積極證據足資證明被告確
    有起訴之犯罪事實，核屬不能證明被告犯罪，應為被告無罪
    之諭知，用期適法。
據上論斷，應依刑事訴訟法第301 條第1 項，判決如主文。
本案經檢察官陳盈錦到庭執行職務。
中　　華　　民　　國　　96　　年　　1 　　月　　26　　日
                  刑事第三庭    審判長法　官  陳  忠  行
                                      法  官  蕭  胤  瑮
                                      法  官  廖  怡  貞
上列正本證明與原本無異
如不服本判決，應於送達後10日內向本院提出上訴狀
                                      書記官　廖  美  紅
中　　華　　民　　國　　96　　年　　1 　　月　　26　　日
